【裁判字號】    97,訴,124
【裁判日期】    970227
【裁判案由】    毒品危害防制條例
【裁判全文】
臺灣基隆地方法院刑事判決               97年度訴字第124號
公  訴  人  臺灣基隆地方法院檢察署檢察官
被      告  乙○○
上列被告因毒品危害防制條例案件，經檢察官提起公訴（96年度
毒偵字第3010號），因被告於準備程序中為有罪之陳述，經本院
合議庭裁定由受命法官獨任進行簡式審判程序，判決如下：
    主  文
乙○○施用第一級毒品，累犯，處有期徒刑捌月，扣案之第一級
毒品海洛因壹包淨重零點貳肆公克，併同無從與之完全析離之分
裝袋壹只，沒收銷燬之，扣案之注射針筒壹支沒收；又施用第二
級毒品，累犯，處有期徒刑肆月。應執行有期徒刑拾月，扣案之
第一級毒品海洛因壹包，淨重零點貳肆公克，併同無從與之完全
析離之分裝袋壹只，沒收銷燬之，扣案之注射針筒壹支沒收。
    事實及理由
一、本件犯罪事實、證據及應適用之法條，除下列應予補充或更
    正外，其餘均引用起訴書之記載（如附件）：(1)犯罪事實欄
    一第 2行「毒品之傾向」等字後增列「於民國88年2月6日出
    所」等字，(2)犯罪事實欄一倒數第 5行「96年11月20日22時
    10分許為警採尿前回溯96小時內某時，在不詳地點」等字刪
    除，更正為「96年11月20日下午 2時許，在基隆市○○路綽
    號『阿鼎』之友人家中，以玻璃球燒烤方式」，(3)證據補充
    「被告於本院中之自白」，(4)應適用之法條補充「被告施用
    海洛因、安非他命前之持有犯行，為施用海洛因、安非他命
    之犯行所吸收，不另論罪」等字。
二、刑之酌科
    本院審酌被告犯罪之動機、曾有多次施用毒品之前科仍不知
    戒除，惟其犯後坦承犯行、所犯乃戕害自己身心健康，尚未
    危及他人等一切情狀，各量處如主文所示之刑，並定應執行
    刑。
三、沒收
    扣案之白色粉末 1包（淨重0.24公克），核屬毒品危害防制
    條例所明定列管之第一級毒品海洛因，有法務部調查局鑑定
    書1紙在卷可佐，併同無法與之完全析離之分裝袋1只，應依
    毒品危害防制條例第18條第 1項前段規定，宣告沒收併銷燬
    之。扣案之注射針筒 1支為被告所有，供其施用海洛因所用
    之物，爰依刑法第38條第1項第2款宣告沒收。
四、據上論斷，應依刑事訴訟法第 273條之1第1項、第299條第1
    項前段、第 310條之2、第454條，毒品危害防制條例第10條
    第1項、第2項、第18條第1項、第23條第2項，刑法第11條前
    段、第47條第1項、第38條第1項第2款、第51條第5款，判決
    如主文。
本案經檢察官甲○○到庭執行職務。
中    華    民    國    97    年    2    月    27    日
                  刑事第三庭法    官 鄭培麗
以上正本證明與原本無異。
對於本件判決如有不服，應於收受送達後10日內，向本院提出上
訴書狀，敘述上訴理由，上訴於臺灣高等法院，並按他造當事人
之人數附具繕本。「切勿逕送上級法院」
中    華    民    國    97    年    2     月    27    日
                            書 記 官  潘端典
附錄論罪法條：
毒品危害防制條例第10條
施用第一級毒品者，處 6 月以上 5 年以下有期徒刑。
施用第二級毒品者，處 3 年以下有期徒刑。
附件：
臺灣基隆地方法院檢察署檢察官起訴書
                                    96年度毒偵字第3010號
    被      告  乙○○  女  42歲（民國○○年○月○○日生）
                        住基隆市○○區○○路26巷25之3號
                        居基隆市○○區○○路318巷47號1樓
                        身分證統一編號：Ｚ000000000號
上列被告因違反毒品危害防制條例案件，已經偵查終結，認應提
起公訴，茲將犯罪事實及證據並所犯法條分敘如下：
    犯罪事實
一、乙○○前因施用毒品案件，經觀察、勒戒後，認無繼續施用
    毒品之傾向，由本署檢察官以88年度偵字第523號為不起訴
    處分確定。復因施用毒品案件，經臺灣基隆地方法院以90年
    度訴字第568號及以91年度基簡字第165號判決各判處有期徒
    刑6月及4月確定，於民國92年12月25日縮短刑期假釋出監並
    交付保護管束，於93年1月7日保護管束期滿執行完畢。再因
    施用毒品案件，經臺灣板橋地方法院以95年度訴字第3034號
    判決判處應執行有期徒刑1年2月確定，於96年9月21日經減
    刑後執行完畢。詎乙○○猶不知悔改，復基於施用第一級毒
    品海洛因之犯意，於96年11月20日17時許，在其基隆市○○
    路318巷47號1樓住處內，以針筒注射之方式，施用第一級毒
    品海洛因1次。另基於施用第二級毒品安非他命之犯意，於
    96年11月20日22時10分許為警採尿前回溯96小時內某時，在
    不詳地點，施用第二級毒品安非他命1次。嗣於同日21時30
    分許，在基隆市○○區○○路205號前，為警盤查時，查獲
    第一級毒品海洛因1包（淨重0.24公克）及注射針筒1支，始
    悉上情。
二、案經基隆市警察局第二分局報告偵辦。
    證據並所犯法條
一、上揭犯罪事實，業據被告乙○○坦承不諱。經查，被告為警
    查獲後所採集之尿液檢體，經送台灣尖端先進生技醫藥股份
    有限公司以酵素免疫分析法為初步篩檢，並以氣相層析質譜
    儀法為確認檢驗之結果，呈安非他命、甲基安非他命、嗎啡
    及可待因陽性反應之事實，有上開公司濫用藥物檢驗報告乙
    紙附卷可稽，並有第一級毒品海洛因1包及施用毒品之器具
    扣案可資佐證，此外，復有不起訴處分書、起訴書、判決書
    及本署刑案資料查註紀錄表在卷足憑。本件事證明確，被告
    犯嫌堪予認定。
二、核被告所為，係犯毒品危害防制條例第10條第1項之施用第
    一級毒品罪嫌及同條第2項之施用第二級毒品罪嫌。被告施
    用第一級毒品前後持有第一級毒品之低度行為，應為其施用
    第一級毒品之高度行為所吸收，不另論罪。被告所犯上開二
    罪間，犯意各別，罪名互異，請分論併罰。被告有犯罪事實
    欄所載之科刑執行情形，其於受有期徒刑之執行完畢後，5
    年內再犯有期徒刑以上之本罪，為累犯，請依刑法第47條第
    1項規定加重其刑。另扣案之毒品，請依毒品危害防制條例
    第18條第1項之規定宣告沒收銷燬之；扣案之注射針筒1支，
    為被告施用毒品所用之物，請依刑法第38條第1項第2款規定
    宣告沒收。
三、依刑事訴訟法第251條第1項提起公訴。
    此  致
臺灣基隆地方法院
中    華    民    國    96    年    12    月    28    日
                              檢  察  官  丙○○
本件正本證明與原本無異
中    華    民    國    97    年    1     月    4     日
                              書  記  官  林建价
所犯法條：
毒品危害防制條例第10條第1項、第2項
施用第一級毒品者，處6月以上5年以下有期徒刑。
施用第二級毒品者，處3年以下有期徒刑。


司法院資訊處製作；財團法人民間司法改革基金會備份。
